ja: 飛行システムタイプ: 折りたたみ式; フライト・シャフト一体型; モールド; その他
en: Flight system type: Foldable; Integrated flight & shaft; Molded; Other
sk-SK: Typ systému letu: Skladací; Integrovaná letka a násadka; Tvarovaný; Iné
cs: Typ letového systému: Skládací; Integrovaná letka a násadka; Lisované; Ostatní
pl: Typ systemu lotu: Składany; Zintegrowane piórko i shaft; Formowany; Inny
nl: Flight-systeemtype: Opvouwbaar; Geïntegreerde flight en shaft; Gegoten; Overige
sv: Typ av Flygsystem: Hopfällbar; Integrerad flight och skaft; Gjuten; Övrigt
de: Art des Flightsystems: Faltbar; Integrierter Flight und Schaft; Geformt; Sonstiges
ru: Тип системы оперения: Складная; Интегрированное оперение и хвостовик; Литая; Другое
es: Tipo de sistema de vuelo: Plegable; Pluma y caña integradas; Moldeado; Otro
ko: 플라이트 시스템 유형: 접이식; 일체형 플라이트 및 샤프트; 몰딩 처리; 기타
el: Τύπος συστήματος πτέρυγας: Αναδιπλούμενο; Ενσωματωμένο φτερό & άξονας; Χυτευμένο; Άλλο
it: Tipo di sistema di volo: Pieghevole; Aletta e terminale integrati; Stampato; Altro
hr-HR: Vrsta sustava leta: Sklopivo; Integrirano pero i osovina; Lijevano; Ostalo
ro-RO: Tipul sistemului de zbor: Pliabil; Aripioară și tijă integrate; Formatat; Altele
fr: Type de système d’ailette: Pliable; Ailette et tige intégrées; Moulé; Autre
pt-PT: Tipo de sistema de voo: Dobrável; Pena e haste integradas; Moldado; Outro
fi: Lentojärjestelmän tyyppi: Taitettava; Integroitu sulka ja varsi; Valettu; Muu
lt-LT: Skrydžio sistemos tipas: Sulankstoma; Integruota plunksna ir kotelis; Lietas; Kita
th: ประเภทระบบการพุ่ง: พับได้; ก้านและใบดอกในตัว; หล่อขึ้นรูป; อื่นๆ
hu: Repülőrendszer típusa: Összecsukható; Integrált toll és szár; Öntött; Egyéb
vi: Loại hệ thống cánh tên: Có thể gập; Cánh và trục tích hợp; Đúc; Khác
da: Systemtype for fjer: Sammenklappelig; Integreret flight og skaft; Støbt; Andet
nb: Flysystemtype: Sammenleggbar; Integrert flight og skaft; Støpt; Annet
zh-TW: 飛鏢尾翼系統類型: 可折疊式; 尾翼與鏢桿一體成型; 模壓成型; 其他
pt-BR: Tipo de sistema de voo: Dobrável; Pena e haste integradas; Moldado; Outro
tr: Uçuş sistemi türü: Katlanabilir; Entegre tüy ve şaft; Kalıplı; Diğer
sl-SI: Vrsta sistema letenja: Zložljivo; Vgrajeno peresce in steblo; Oblikovano; Drugo
zh-CN: 飞行系统类型: 可折叠; 一体式尾翼和镖杆; 模压成型; 其他
bg-BG: Тип система за пера: Сгъваема; Интегрирани перо и шафт; Формована; Друго